sl-SI: Združljiv tiskalnik: Brizgalni; Laser; Drugo
it: Stampante compatibile: Getto di inchiostro; Laser; Altro
da: Kompatibel printer: Inkjet; Laser; Andet
de: Kompatibler Drucker: Inkjet; Laser; Sonstiges
cs: Kompatibilní tiskárna: Inkoustový; Laser; Jiné
ja: 使用可能なプリンター: インクジェット; レーザー; その他
el: Συμβατός εκτυπωτής: Ψεκασμού μελάνης (Inkjet); Λέιζερ; Άλλο
fi: Yhteensopiva tulostin: Mustesuihku; Laser; Muu
pt-BR: Impressora compatível: Jato de tinta; Laser; Outro
hr-HR: Kompatibilni pisač: Inkjet; Laserski; Ostalo
sk-SK: Kompatibilná tlačiareň: Atramentová; Laserová; Iné
fr: Imprimante compatible: Jet d’encre; Laser; Autre
ko: 호환 가능한 프린터: 잉크젯; 레이저; 기타
hu: Kompatibilis nyomtató: Tintasugaras; Lézer; Egyéb
nl: Compatibele printer: Inkjet; Laser; Andere
en: Compatible printer: Inkjet; Laser; Other
es: Impresora compatible: Inyección de tinta; Láser; Otros
tr: Uyumlu yazıcı: Mürekkep püskürtme; Lazer; Diğer
pl: Kompatybilna drukarka: Atramentowy; Laser; Inne
sv: Kompatibel skrivare: Inkjet; Laser; Övrigt
th: เครื่องพิมพ์ที่รองรับ: การพิมพ์แบบอิงค์เจ็ท; เลเซอร์; อื่นๆ
zh-TW: 相容印表機: 噴墨式; 雷射; 其他
zh-CN: 兼容打印机: 喷墨; 激光; 其他
lt-LT: Suderinamas spausdintuvas: Rašalinis; Lazeris; Kita
pt-PT: Impressora compatível: Jato de tinta; Laser; Outro
nb: Kompatibel skriver: Inkjet; Laser; Annet
ru: Совместимый принтер: Струйный; Лазерный; Другой
bg-BG: Съвместим принтер: Мастиленоструен; Лазерен; Други
ro-RO: Imprimantă compatibilă: Jet de cerneală; Laser; Altele
vi: Máy in tương thích: In phun; Laser; Khác